# 求助陈版，关于清算公司受限资金的列报及其他问题。

提问人：yhzhuwei 时间：2017-02-26 23:00:01
在审计上市公司年报过程中遇到以下事项，求助陈版解答： 1 、本期进入清算程序的子公司，清算组由公司负责组织，公司能对其实施控制，纳入合并报表；但是按照清算程序的相关规定，其货币资金不能随意支取，只能用于支付清算费用，偿还债权等，所以项目组判断其应该属于使用受限的资金，应在编制现金流量表中将其扣除，项目组判断是否正确，如果正确那么该笔资金应在现金流量表主表和附表中中如何反映？ 2 、公司将成本模式计量下的投资性房地产（非一直用于出租，而是自用后转变用途转为成本法下核算的投资性房地产）出售，按照会计准则讲解，对公允价值后续计量的投资性房地产，处置收入计入其他业务收入核算，成本计入其他业务成本核算，但是并未对按照成本法核算的投资性房地产做出规定；根据 企业会计准则第 3 号--投资性房地产 第十八条企业出售、转让、报废投资性房地产或者发生投资性房地产毁损，应当将处置收入扣除其账面价值和相关税费后的金额计入当期损益。 是否可以理解为按照 处置固定资产一并的会计处理方式，在营业外收入中只反映处置净损益即可？同时收到的现金流入和支付的相关税费的现金流量表中的处理是否比照处置固定资产处置处理？还是 按照出售金额计 收回投资收到的现金？

回答人：chenyiwei
1 、被清算子公司的现金仍属于现金及现金等价物，可在规定用途内用于支付用途。清算企业本身不能从事与清算无关的经营活动，不意味着其所持有的现金为受限制的现金。 2 、同样按其他业务收入／成本核算。这与投资性房地产的后续计量模式无关。但现金流量仍为投资活动：处置固定资产、无形资产和其他长期资产收回的现金。